---
title: "Chapter 6 - Example 2"
author: "Eduard"
date: "24 September 2016"
output: word_document
---

```{r setup, include=FALSE}
knitr::opts_chunk$set(echo = TRUE)
```

# Розділ 6 - Приклад 2

**Завантаження необхідних бібліотек із функціями**
```{r message=FALSE, warning=FALSE}
library(dplyr)        # Необхідно для маніпуляції даними
library(Benchmarking) # Необхідно для аналізу ефективності
```

**Ініціалізація даних**

Спершу, ми генеруємо данні у вигляді дата фрейму (data frame)
```{r}
data <- data.frame(firms = c(LETTERS[1:7]),
                   Q = c(3, 4, 1, 2, 1, 5, 5),
                   X1 = c(2, 4, 3, 3, 1, 4, 6),
                   stringsAsFactors = FALSE)
```

**Оцінка ефекту масштабу на основі згенерованих даних**

Для оцінки ефекту масштабу, нам необхідно оцінити технічну ефективність фірм використовуючи два різних припущення `CRS` та `VRS`.

Як і у попередньому прикладі, оцінку технічної ефективності фірм ми проводимо за допомогою функції `dea()`, яка міститься у пакеті `Benchmarking`. Для того, щоб провести оцінки технічної ефективності використовуючи два різних припущення CRS та VRS, нам необхідно використати цю функцію двічі використовуючи різні вхідні параметри. Зокрема, ми маємо змінити параметр RTS. У першому випадку, ми використаємо параметр `RTS = "crs"`, а у другому випадку - `RTS = "vrs"`

```{r}
eff_crs <-
  dea(
    Y = as.matrix(data[, "Q"]),
    X = as.matrix(data[, "X1"]),
    RTS = "crs",
    ORIENTATION = "in", 
    SLACK = TRUE
  )

eff_vrs <-
  dea(
    Y = as.matrix(data[, "Q"]),
    X = as.matrix(data[, "X1"]),
    RTS = "vrs",
    ORIENTATION = "in", 
    SLACK = TRUE
  )
```

За результатами використання функції `dea()`, ми створили два об'єкт `eff_cre` та `eff_vre`, які містять усі результуючі атрибути. Із них, нас цікавить тільки атрибути `eff`.

Побудуємо результуючу таблицю із ефективністю фірм.
```{r}
eff_summary <- 
  bind_cols(data,
            data.frame(eff_crs = eff_crs$eff),
            data.frame(eff_vrs = eff_vrs$eff))

```

Розрахуємо ефект масштабу.
```{r}
eff_summary$SE <- eff_summary$eff_crs / eff_summary$eff_vrs  
```

**Виведення результату**
```{r}
eff_summary
```
